臺灣新北地方法院刑事判決
                                   110年度審易字第1950號
公  訴  人  臺灣新北地方檢察署檢察官
被      告  李浩冬



上列被告因竊盜等案件，經檢察官提起公訴（110 年度偵字第23
306 號、第21234 號），本院判決如下：
    主  文
李浩冬犯竊盜罪，累犯，處罰金新臺幣伍仟元，如易服勞役，以
新臺幣壹仟元折算壹日；又犯詐欺得利罪，累犯，處罰金新臺幣
貳仟元，如易服勞役，以新臺幣壹仟元折算壹日。應執行罰金新
臺幣陸仟元，如易服勞役，以新臺幣壹仟元折算壹日。
未扣案犯罪所得即一番賞航海王公仔壹個沒收，於全部或一部不
能沒收或不宜執行沒收時，追徵其價額。
    事實及理由
壹、查被告李浩冬所犯均係死刑、無期徒刑、最輕本刑為3 年以
    上有期徒刑以外之罪，其於準備程序就被訴事實為全部有罪
    之陳述，經告知簡式審判程序之旨，並聽取其與檢察官之意
    見後，本院認無不得或不宜改依簡式審判程序進行之處，爰
    依刑事訴訟法第273 條之1 第1 項、第284 條之1 之規定，
    裁定進行簡式審判程序。
貳、本案犯罪事實、證據及應適用之法條，除下列事項應予更正
    、補充外，餘皆引用附件即檢察官起訴書之記載：
一、犯罪事實欄一第1 至2 行所載之「105 年審易字第3344號」
    ，應更正為「105 年度易字第1531號」。　　
二、證據並所犯法條欄二關於被告本件各該犯行均構成累犯是否
    加重其刑部分，應補充為「被告有如犯罪事實欄一所載經法
    院科刑及執行之紀錄，此有臺灣高等法院被告前案紀錄表1
    份在卷可參，其於有期徒刑執行完畢5 年內，故意再犯本件
    各該犯行而皆構成累犯，考量其曾觸犯詐欺、竊盜案件，而
    由法院論罪科刑之個案情節，顯見其有一再觸犯同類犯罪之
    特別惡性，以及對刑罰反應力較為薄弱之情狀，並參酌司法
    院大法官會議解釋第775 號解釋意旨，認就其本件所犯之各
    罪均加重最低本刑，與憲法罪刑相當之原則無違，皆依刑法
    第47條第1 項規定加重其刑」。
三、補充「被告李浩冬於110 年12月16日本院準備程序及審理中
    之自白（參本院卷所附當日各該筆錄）」為證據。　　
叁、審酌被告係具備一般智識程度及社會歷練之成年人，對於不
    得以竊盜、詐欺等非法方式侵害他人財物或利益之情，自當
    瞭然於胸，卻不思付出自身勞力或技藝，循合法、正當之途
    徑取得所需，而恣意竊取他人所有之財物，又對他人施用詐
    術進而獲取不法利益，所為缺乏尊重他人合法權益之基本法
    治觀念，對他人財產安全及權益造成危害，皆有不該，兼衡
    被告之素行、犯罪之目的、手段、教育程度、職業、家庭經
    濟與生活狀況、所竊取財物之價值、詐得不法利益之範圍（
    此部分業與告訴人謝武雄在本院成立調解，並獲取告訴人謝
    武雄之宥恕），以及被告犯後終能坦認全部犯行，態度勉可
    等一切情狀，分別量處如主文第1 項所示之刑暨定應執行之
    刑，並均諭知如易服勞役之折算標準，以資處罰。
肆、被告實行附件犯罪事實欄一、（一）犯行取得之「一番賞航
    海王」公仔1 個，屬其此部分犯行之犯罪所得，未見實際合
    法發還告訴人沈帥宇之事證，基於任何人不能保有犯罪所得
    之立法原則，自應於主文第2 項宣告沒收，並於全部或一部
    不能沒收或不宜執行沒收時，追徵其價額。至其實行附件犯
    罪事實欄一、（二）所示犯行取得之車資利益共新臺幣380 
    元，固屬其此部分犯行之犯罪所得，基於任何人不得保有犯
    罪所得之立法原則，本應諭知沒收、追徵，然被告既與告訴
    人謝武雄在本院成立調解，表明願依約定日期、方式履行調
    解條款，如再就此部分犯罪所得宣告沒收、追徵，對被告實
    有過苛之虞，而對於告訴人謝武雄而言，亦相對排擠得依前
    述調解筆錄受償之利益，且縱被告未確實履行，告訴人謝武
    雄仍得持前述調解筆錄正本，逕向法院聲請對被告之財產強
    制執行，是就告訴人謝武雄利益之保障已足，本院審酌上情
    ，不予宣告沒收、追徵此部分犯罪所得。
伍、本判決係依刑事訴訟法第310 條之2 及第454 條所製作之簡
    化判決，依法僅需記載犯罪事實、證據名稱及應適用之法條
    ，並得以簡略方式為之，如認定之犯罪事實、證據及應適用
    之法條，與檢察官起訴書之記載相同者，得引用之，附此敘
    明。
據上論斷，應依刑事訴訟法第273 條之1 第1 項、第299 條第1
項前段、第310 條之2 、第454 條（本件依刑事判決精簡原則，
僅記載程序法條文），判決如主文。
本案經檢察官周彥憑偵查起訴，由檢察官陳炎辰到庭執行公訴。
中　　華　　民　　國    111   年 　  1  　月 　 11  　日
                 刑事第二十四庭  法  官　李俊彥   
以上正本證明與原本無異。
如不服本判決，應於判決送達後20日內敘明上訴理由，向本院提
出上訴狀（應附繕本），上訴於臺灣高等法院。其未敘述上訴理
由者，應於上訴期間屆滿後20日內向本院補提理由書「切勿逕送
上級法院」。
                                 書記官  林慈恩
中　　華　　民　　國　  111 　年　   1    月    11    日
附錄本判決論罪之法律條文：
中華民國刑法第320 條
意圖為自己或第三人不法之所有，而竊取他人之動產者，為竊盜
罪，處5 年以下有期徒刑、拘役或5 百元以下罰金。
意圖為自己或第三人不法之利益，而竊佔他人之不動產者，依前
項之規定處斷。
前二項之未遂犯罰之。

中華民國刑法第339 條
意圖為自己或第三人不法之所有，以詐術使人將本人或第三人之
物交付者，處5 年以下有期徒刑、拘役或科或併科50萬元以下罰
金。
以前項方法得財產上不法之利益或使第三人得之者，亦同。
前二項之未遂犯罰之。
--------------------------------------------------------
附件：
臺灣新北地方檢察署檢察官起訴書
                                    110年度偵字第23306號
第21234號
　　被　　　告　李浩冬　男　30歲（民國00年00月00日生）
　　　　　　　　　　　　住新北市○○區○○街0號2樓
                        （另案於法務部○○○○○○○執行 中）
　　　　　　　　　　　　國民身分證統一編號：Z000000000號
上列被告因竊盜等案件，經偵查終結，認應該提起公訴，茲將犯
罪事實及證據並所犯法條分敘如下：
　　　　　　犯罪事實
一、李浩冬前因詐欺案件，經臺灣新北地方法院以105年度審易
    字第3344號判決判處有期徒刑4月確定，於民國107年6月24
    日執行完畢出監。詎其仍不知悔改，分別為下列行為：
(一)於110年2月1日7時6分許，在新北市○○區○○街000巷00號之「
    拾樂園」選物販賣機店內，見無人看管，竟意圖為自己不法
    之所有，基於竊盜之犯意，徒手竊取沈帥宇所有放置在機台
    上價值新臺幣（下同）1,500元之「一番賞航海王」公仔1個
    ，得手後將贓物藏放於購物袋內後離去。
(二)明知其無力且無意支付搭乘計程車之車資，竟意圖為自己不
    法之利益，基於詐欺得利之犯意，於110年2月7日3時37分許
    ，在臺北市萬華區中華路1段與武昌街口附近，招攔謝武雄
    所駕駛之TAS-775號營業小客車，向謝武雄佯稱：欲搭乘計
    程車至智光商工云云，致謝武雄陷於錯誤，誤信李浩冬有給
    付車資之能力與意願，遂搭載前往其所指定之地點，於同日
    4時28分許抵達後，李浩冬復向謝武雄佯稱：要下車找朋友
    拿東西，要謝武雄在新北市永和區民享街與智光街口等伊云
    云，嗣李浩冬趁謝武雄不注意之際，走進一旁騎樓不之去向
    ，李浩冬因而詐得車資380元之不法利益。
二、案經沈帥宇訴由新北市政府警察局中和分局、謝武雄訴由新
    北市政府警察局永和分局報告偵辦。
　　　　　　證據並所犯法條
一、證據清單暨待證事實
犯罪事實一(一)部分
編號 證據名稱 待證事實  ㈠  被告李浩冬於警詢及偵查中之自白 被告李浩冬有於上揭時地竊取「一番賞航海王」公仔之事實。 ㈡ 證人即告訴人沈帥宇於警詢中之證述 告訴人沈帥宇所有之「一番賞航海王」公仔於上揭時地遭竊取之事實。 ㈢ 監視器翻拍照片6張 被告於上揭時地竊取「一番賞航海王」公仔之事實。 
犯罪事實一(二)部分
編號 證據名稱 待證事實 ㈠ 被告李浩冬於警詢及偵查中之供述 被告李浩冬有於上開時地搭乘告訴人謝武雄所駕駛計程車且未支付車資之事實。 ㈡ 證人即告訴人謝武雄於警詢及偵查中之證述 告訴人謝武雄於上開時地有搭載被告，且被告未支付車資380元之事實。 ㈢ 行車紀錄器影像及擷取照片4張 告訴人謝武雄於上開時地有搭載被告至新北市永和區民享街附近之事實。 
二、訊據被告李浩冬坦承有上揭竊盜之事實，惟矢口否認有何詐
    欺犯行，辯稱：伊有坐計程車，當下司機說要去報警，伊有
    留電話號碼及住家地址給司機，伊不是詐欺等語。然查，被
    告所涉詐欺犯嫌，業據證人即告訴人謝武雄於警詢及偵查中
    中指訴綦詳，並有行車紀錄器及擷取畫面4張等在卷可稽。
    又告訴人謝武雄表示被告離去前並未留下電話號碼、住家住
    址等資料，有本署公務電話紀錄單1張附卷可憑，是被告上
    開所辯，顯屬事後狡辯之詞，實不足採，其犯嫌堪以認定。
三、核被告李浩冬所為，係犯刑法第320條第1項之竊盜、刑法第
    339條第2項之詐欺得利等罪嫌，被告所犯上開2罪間，犯意
    各別，行為互異，請予分論併罰。又被告有如犯罪事實欄所
    載之論罪科刑及執行情形，有本署刑案資料查註紀錄表1份
    附卷可稽，其於受有期徒刑執行完畢後，5年內故意再犯本
    案有期徒刑以上之罪，為累犯，請依刑法第47條第1項規定
    ，並參酌司法院大法官會議釋字第775號解釋，裁量是否加
    重最低本刑。另被告竊取之「一番賞航海王」公仔1個、所
    詐欺相當於380元之車資利益，為其犯罪所得，倘於裁判前
    未能實際合法發還被害人，請依刑法第38條之1第1項前段規
    定宣告沒收之，於全部或一部不能沒收或不宜執行沒收時，
    請依同條第3項，追徵其價額。
四、依刑事訴訟法第251條第1項提起公訴。
　此　致
臺灣新北地方法院
中　　華　　民　　國　 110　　年　　10　　月　　21　　日
　　　　　　　　　　　　　    檢　察　官  周彥憑